臺灣臺南地方法院臺南簡易庭小額民事判決
110年度南小字第2083號
原      告  楊亦凡  
訴訟代理人  莊春華  
被      告  蔡素梅  

訴訟代理人  方金寶律師 
            吳冠龍律師
上列當事人間因過失傷害案件，經原告提起刑事附帶民事訴訟，
由本院刑事庭移送（110年度交簡字第2377號；110年度交簡附民
字第197號），於民國111年11月28日言詞辯論終結，本院判決如
下：
    主  文
原告之訴駁回。
訴訟費用由原告負擔。
    事實及理由
一、原告聲明與主張
　㈠被告於民國109 年12月26日下午1 時48分許（日時下以「00.
    00.00/00:00:00 」格式），騎乘車牌號碼000-0000號普通
    重型機車（下稱被告機車），沿臺南市中西區民生路二段西
    向車道駛至民生路二段與西門路二段交岔路口（下稱本件交
    岔路口）之民生路二段西向車道停止線後方機慢車停等格停
    等紅燈，於綠燈起步後，未注意車前狀況及兩車併行距離，
    讓行進中車輛優先通行，致擦撞行駛在被告機車左前方由原
    告騎乘之車牌號碼000-0000號普通重型機車（下稱原告機車
    ），造成原告人車倒地，受有頭部外傷、右手腕挫傷、右手
    肘、右膝及右足踝挫擦傷之傷害與機車損毀（下稱本件交通
    事故）。
　㈡被告就本件交通事故所犯過失傷害罪，前經本院判處犯過失
    傷害罪（本院110 交簡2377號，拘役50日，下稱本件刑事簡
    易判決），該案經被告上訴後，雖先後經本院及臺灣高等法
    院臺南分院（下稱臺南高分院）判決撤銷改判被告無罪（本
    院110 交簡上178 號）及駁回檢察官上訴（臺南高分院111
    交上易274號，111.10.26判決確定，下合稱本件刑事二審判
    決）。惟依路口監視器錄影影像可確認雙方確實有發生碰撞
    ，臺南市車輛行車事故鑑定會鑑定意見書、檢察官聲請簡易
    判決處刑書及本件刑事簡易判決均可證明此事實，是本件刑
    事二審判決認定無證據可認定二車確有碰撞，係有錯誤，不
    能採認。
　㈢原告因系爭交通事故受有以下損害：
　⒈醫療費用損失：原告因系爭交通事故就醫，共支出醫療費用
    新臺幣（下同）1680元。
　⒉修車費用：原告機車因系爭交通事故受損，共支出修復費用6
    150元。　　
　⒊精神慰撫金：原告因系爭事故兩造發生碰撞後原告頭部撞擊
    地面後產生頭暈頭痛，也影響到日後生活，精神受有痛苦，
    爰請求賠償精神慰撫金2 萬元。
　㈣爰依民法第184 條第1 項、第191 條之2 之侵權行為法律關
    係，聲明：被告應給付原告2萬2000元，及自起訴狀繕本送
    達翌日起按週年利率百分之5計算之利息（起訴狀寄存送達
    日110.09.08）。
二、被告聲明與答辯
　㈠被告就本件交通事故前雖經本件刑事簡易判決判處有罪，惟
    經本件刑事二審判決撤銷本件刑事簡易判決改判處被告無罪
    確定，依本院及臺南高分院二審審理後，均認依路口監視器
    影像所示之兩車行車狀態（被告機車直行超越原告機車，並
    未有受撞擊人車搖晃狀態，原告機車係向右偏向斜行方式前
    進並向左回頭觀看而在被告機車左後方人倒地），無法證明
    兩車有發生擦撞，且臺南市車輛行車事故鑑定覆議委員會覆
    議結果亦改認定被告就本件交通事故並無過失，是依刑事審
    理結果，本件交通事故應歸責於原告自己不當駕駛所致，被
    告並無過失，自不負賠償責任。
　㈡爰聲明：駁回原告之訴。
三、得心證之理由：
　㈠本件交通事故經本院與臺南高分院二審審理先後勘驗路口監
    視器影像，均認定依影像內容，無法證明被告機車有與原告
    機車發生擦撞，經本件刑事二審判決詳述其認定理由，該等
    認定理由查與路口監視器影像及刑事案卷內之影像擷圖（含
    擷圖放大影像）相符，是該等認定理由並無錯誤外，依路口
    監視影像，另補充以：
　⒈原告機車係沿西門路二段北向車道駛入系爭交岔路口後，在
    民生路二段北向車道之內側禁行機慢車道與外側車道間之雙
    白實線之延伸至本件交岔路口內之行人穿越道前路面停等待
    左轉，車身呈朝西北方向橫停於路面（車身橫置寬度約1 枕
    木紋與1 間隔，依道路交通標誌標線號誌設置規則第185 條
    規定，該合計寬度係在80-120公分），嗣於綠燈後，原告機
    車向左轉彎欲使車身朝西前行，惟其轉彎曲率約在1 枕木紋
    與1 間隔範圍內，且正後方之民生路二段北向車道雙白實線
    有機車直向前行距離其機車約在1 枕木紋內距離，依上開影
    像，可認定當時原告係以大幅度轉彎欲改變車身方向，參照
    影像上原告機車自綠燈起步至人車倒地前之行車動向，原告
    機車顯有操控不穩之狀況。
　⒉另依監視器影像，當時影像中之建物人車受因源自影像左側
    南側陽光照射後，係呈現本體與影子為水平直線連接，而西
    門路二段為直向道路，是可認當時陽光光源係自西門路二段
    南側往北直射之狀態。而依監視器影像與影像擷圖，原告機
    車轉向駛至被告機車左後側至其機車倒地時，兩車間地面仍
    可見陽光空隙並無兩車重疊之狀況（刑事勘驗擷圖7-10，圖
    8 為圖7 局部放大，圖8-10均為局部放大圖；而圖5-6 均可
    見原告機車車頭與被告機車間之距離），是依該等資料，亦
    難認兩車有發生碰撞情形。
  ⒊綜上事證（本件刑事二審判決記載之勘驗影像認定理由、本
    院上開影像補充），本件顯難認兩車有發生擦撞之狀況，本
    件事故之發生原因，應全歸責於原告行車操控不當所致。
四、從而，原告依侵權行為法律關係，請求被告賠償如聲明所示
    之金額，為無理由，應予駁回。
五、訴訟費用負擔
　　本件原告敗訴，爰依民事訴訟法第78條規定，命原告負擔訴
    訟費用。
六、結論：原告之訴為無理由，依民事訴訟法第436 條第2 項、
    第78條，判決如主文。
中　　華　　民　　國　　111 　年　　12　　月　　19　　日
                  臺南簡易庭  法  官  陳世旻
以上正本證明與原本無異。
如不服本判決，應於送達後20日內，向本院提出上訴狀並表明上
訴理由（依民事訴訟法第436條之24第2項之規定，對於小額程序
之第一審判決提起上訴，非以其違背法令為理由，不得為之），
如於本判決宣示後送達前提起上訴者，應於判決送達後20日內補
提上訴理由書（須附繕本）。　　　　　　　　　
中　　華　　民　　國　　111 　年　　12　　月　　19　　日
　　　　　　　　　            書記官  林怡芳　　　
附錄：   民法  第 184 條（同民國 88 年 04 月 21 日） ．因故意或過失，不法侵害他人之權利者，負損害賠償責任。故意以背於善良風俗之方法，加損害於他人者亦同。 ．違反保護他人之法律，致生損害於他人者，負賠償責任。但能證明其行為無過失者，不在此限。  第 191-2 條（同民國 88 年 04 月 21 日） ．汽車、機車或其他非依軌道行駛之動力車輛，在使用中加損害於他人者，駕駛人應賠償因此所生之損害。但於防止損害之發生，已盡相當之注意者，不在此限。  第 195 條（節錄第1 項） ．不法侵害他人之身體、健康、名譽、自由、信用、隱私、貞操，或不法侵害其他人格法益而情節重大者，被害人雖非財產上之損害，亦得請求賠償相當之金額。其名譽被侵害者，並得請求回復名譽之適當處分。  第 213 條（同民國 88 年 04 月 21 日） ．負損害賠償責任者，除法律另有規定或契約另有訂定外，應回復他方損害發生前之原狀。 ．因回復原狀而應給付金錢者，自損害發生時起，加給利息。 ．第一項情形，債權人得請求支付回復原狀所必要之費用，以代回復原狀。  第 214 條（同民國 18 年 11 月 22 日） ．應回復原狀者，如經債權人定相當期限催告後，逾期不為回復時，債權人得請求以金錢賠償其損害。  第 215 條（同民國 18 年 11 月 22 日） ．不能回復原狀或回復顯有重大困難者，應以金錢賠償其損害。　 　　　 第 216 條（同民國 18 年 11 月 22 日） ．損害賠償，除法律另有規定或契約另有訂定外，應以填補債權人所受損害及所失利益為限。 ．依通常情形，或依已定之計劃、設備或其他特別情事，可得預期之利益，視為所失利益。  民事訴訟法  第 78 條（同民國 57 年 02 月 01 日） ．訴訟費用，由敗訴之當事人負擔。 　　　　 第 87 條（同民國 57 年 02 月 01 日；節錄第1 項） ．法院為終局判決時，應依職權為訴訟費用之裁判。  第 436 條（同民國 88 年 02 月 03 日） ．簡易訴訟程序在獨任法官前行之。 ．簡易訴訟程序，除本章別有規定外，仍適用第一章通常訴訟程序之規定。